【裁判字號】    90,台上,538
【裁判日期】    900329
【裁判案由】    給付保險金
【裁判全文】
最高法院民事裁定                                  九十年度台上字第五三八號
    上  訴  人  台東縣延平鄉公所
    法定代理人  胡武仁
    訴訟代理人  王昧爽律師
    被 上訴 人  富邦產物保險股份有限公司
    法定代理人  石燦明
    訴訟代理人  李勝雄律師
右當事人間請求給付保險金事件，上訴人對於中華民國八十九年十一月七日台灣高等
法院第二審判決（八十九年度保險上字第二七號），提起上訴，本院裁定如左：
    主  文
上訴駁回。
第三審訴訟費用由上訴人負擔。
    理  由
按對於第二審判決上訴，非以其違背法令為理由，不得為之，民事訴訟法第四百六十
七條定有明文。依同法第四百六十八條規定，判決不適用法規或適用不當者，為違背
法令。而判決有同法第四百六十九條所列各款情形之一者，為當然違背法令。是當事
人提起上訴，如依民事訴訟法第四百六十八條規定，以第二審判決有不適用法規或適
用法規不當為理由時，其上訴狀或理由書應有具體之指摘，並揭示該法規之條項或其
內容。若係成文法以外之法則，應揭示該法則之旨趣。倘為司法院解釋、或本院之判
例，則應揭示該判解之字號或其內容。如以民事訴訟法第四百六十九條所列各款情形
為理由時，其上訴狀或理由書，應揭示合於該條款之事實。上訴狀或理由書如非依此
項方法表明，或其所表明者，顯與上開法條規定之情形不相合時，即難認為已對第二
審判決之違背法令有具體之指摘，其上訴自難認為合法。本件上訴人對第二審判決提
起上訴，雖以該判決違背法令為由，惟核其上訴理由狀所載內容，係就原審取捨證據
、認定事實之職權行使所論斷：上訴人於民國八十年間即已知悉訴外人東進營造有限
公司有違反系爭工程契約之情事，乃上訴人延至八十九年三月二十二日始向第一審法
院提起本件訴訟，顯已罹二年之時效，則被上訴人抗辯時效完成，拒絕給付，於法有
據。從而，上訴人依系爭保險契約約定，請求被上訴人給付保險金新台幣六百七十萬
五千元本息，為法所不許等情，指摘其為不當，並就原審已論斷者，泛言未論斷，而
非具體表明合於不適用法規、適用法規不當、或民事訴訟法第四百六十九條所列各款
之情形，難認對該判決之如何違背法令已有具體之指摘。依首揭說明，應認其上訴為
不合法。末查，本院八十六年度台上字第二三五○號判決，縱係八十六年八月十二日
送達於上訴人，至其八十九年三月二十二日提起本件訴訟，亦已罹於二年時效，併此
明。
據上論結，本件上訴為不合法。依民事訴訟法第四百八十一條、第四百四十四條第一
項、第九十五條、第七十八條，裁定如主文。
中      華      民      國     九十     年      三      月    二十九    日
                              最高法院民事第五庭
                                  審判長法官  朱  錦  娟
                                        法官  顏  南  全
                                        法官  蘇  達  志
                                        法官  許  澍  林
                                        法官  陳  碧  玉
      右正本證明與原本無異
                                              書  記  官
中      華      民      國     九十     年      四      月     十三     日


司法院資訊處製作；財團法人民間司法改革基金會備份。
